# 预期信用损失模型

提问人：嘟 ba 时间：2018-09-20 21:17:12
预期信用损失模型三阶段、三阶段特征以及对应损失准备的确认，背后逻辑是什么？

回答人：chenyiwei
可参考IFRS 9结论基础中与减值相关的内容，见附件。
结论基础——减值.pdf
(1.26 MB, 下载次数: 1890)
2018-9-21 04:54 上传 点击文件名下载附件

提问人：柳寒秋 时间：2018-11-30 14:18:54
陈版主您好，关于采用预期信用损失模型对应收账款计提减值，请问是属于会计政策变更还是会计估计变更？我认为是会计估计变更，只是坏账损失的确定方法变化。

回答人：chenyiwei
从已发生损失模型变更为预期损失模型的变更属于会计政策变更。在同一个模型之下，改变计提比例、信用风险组合划分等，属于估计变更。